【裁判字號】    99,訴,434
【裁判日期】    990604
【裁判案由】    搶奪等
【裁判全文】
臺灣屏東地方法院刑事判決               99年度訴字第434號
公  訴  人  臺灣屏東地方法院檢察署檢察官
被      告  乙○○
上列被告因搶奪等案件，經檢察官提起公訴（99年度偵字第2872
號），本院於準備程序進行中，因被告就被訴事實為有罪之陳述
，經告知簡式審判程序意旨，並聽取公訴人及被告之意見後，本
院合議庭裁定由受命法官獨任依簡式審判程序審理，判決如下：
    主  文
乙○○犯附表所示之罪，各處如附表所示之刑，應執行有期徒刑
壹年陸月，扣案安全帽壹頂、口罩壹個、棉質手套壹雙均沒收。
    事  實
一、乙○○前於民國86年間因違反懲治盜匪條例案件，經台灣高
    等法院高雄分院以87年度上訴字第1797號判處有期徒刑12年
    後，經上訴最高法院而駁回確定，於93年7 月8 日假釋出監
    ，復因於假釋期間之93年間再犯搶奪案件，經本院以93年度
    訴字第954 號判處有期徒刑10月確定，前開假釋並經撤銷，
    於94年2 月24日入監，併與前案殘刑有期徒刑4 年11月5 日
    接續執行，嗣上開搶奪案件，經本院以96年度聲減字第1668
    號裁定減為有期徒刑5 月，於98年10月29日期滿執行完畢，
    竟仍不知悔改，分別於下列時地為下列行為：
(一)、乙○○意圖為自己不法之所有，本於搶奪之犯意，於99年1
    月4 日10時先向不知情之友人陳蔣得借用其所有車牌號碼CN
    9-912 號重型機車騎用，並戴上其所有之安全帽1 頂、口罩
    1 個及棉質手套1 雙，於同日10時40分許，至屏東縣屏東市
    ○○路及仁德路口時，見陳美蘭亦騎乘機車行經該處，即騎
    車至陳美蘭之右後方後，乘其不備，徒手搶奪陳美蘭右手所
    提之手提包1 只（內含新台幣《下同》60,000元、行動電話
    1 支及國民身分證1 張），得手後隨即騎乘該機車往屏東市
    ○○○街逃逸，並將該手提包棄置於屏東市○○路與仁愛路
    口，行搶時所著之深色外套丟棄於屏東市萬年溪中。嗣員警
    據報調閱監視器畫面而循線查獲上情，並於其住處扣得花用
    所餘之20,000元，再至屏東市○○路旁水溝內尋獲上開手提
    袋、手機及國民身分證（均業已發還陳秀蘭）。
(二)、又意圖為自己不法之所有，基於竊盜之犯意，於99年3 月13
    日6 時50分許，於屏東縣屏東市○○路120 巷內之大廈中庭
    內，見楊美卿所有之車牌號碼為WEG-441 號黑色輕型機車停
    放於該處，且機車之鑰匙置於機車前方置物箱內，認有機可
    乘，遂持該鑰匙發動機車之方式，而竊取該機車得逞供己代
    步使用。
(三)、復意圖為自己不法之所有，本於搶奪之犯意，於99年3 月13
    日7 時20分許，先將上開竊得之車號WEG-441 號機車車牌拔
    除並棄置於屏東市民貴橋下後，再戴上其所有之安全帽1 頂
    、口罩1 個及棉質手套1 雙，騎乘該機車至屏東縣屏東市○
    ○路北區市場內，見某姓名、年籍不詳之女子將其所有之綠
    色格紋手提袋（內有水果及麵包）置於機車腳踏板上，即趁
    其在觀看攤位上物品而未及注意之際，徒手自該女子左後方
    搶奪該手提袋，得手後旋騎乘機車逃逸，嗣因該手提袋內無
    貴重物品，便將手提袋隨意丟棄於屏東縣衛生局對面之民貴
    橋下。
(四)、乙○○因搶奪未取得可供花用或變賣之財物( 即上開(三)部分
    ) ，竟又意圖為自己不法之所有，本於搶奪之犯意，再度戴
    著其所有之安全帽1 頂、口罩1 個及棉質手套1 雙，騎乘上
    開機車返回中華路北區市場內，於99年3 月13日7 時50分許
    ，見田景榕手持黑色皮包1 只（內有小皮包1 個、現金5,30
    0 元），旋徒手搶奪其手中之黑色皮包，得手後駕駛原機車
    往屏東市○○路方向逃逸，適薛文雅在場見狀即在後追趕，
    至屏東市○○路及公勤街口時，薛文雅為阻止乙○○繼續逃
    逸，便伸手拉扯其機車手把，乙○○因而重心不穩摔倒後，
    為薛文雅及據報到場之員警甲○○、邱茂郎當場逮捕，並取
    回黑色皮包1 只（業已發還田景榕) 及扣得安全帽1 頂、口
    罩1 個、棉質手套1 雙。
二、案經屏東縣政府警察局屏東分局報告台灣屏東地方法院檢察
    署檢察官偵查起訴。
    理  由
一、本件被告乙○○所犯為死刑、無期徒刑、最輕本刑3 年以上
    有期徒刑以外之罪，亦非屬高等法院管轄之第一審案件，其
    於準備程序進行中，先就被訴事實為有罪之陳述，經告知簡
    式審判程序之旨，並聽取檢察官、被告之意見後，本院合議
    庭依刑事訴訟法第273 條之1 第1 項裁定進行簡式審判程序
    ，合先敘明。
二、上揭犯罪事實，業據被告於警詢、偵訊及本院審理時坦承不
    諱，核與證人陳蔣得、薛文雅，證人即被害人陳美蘭、楊美
    卿、田景榕所證情節相符，並有搜索扣押筆錄、扣押物品目
    錄表2 份、贓物認領保管單3 紙、屏東縣政府警察局車輛協
    尋電腦輸入單1 紙、查獲照片25幀、監視錄影畫面照片4 幀
    在卷可按，並有安全帽1 頂、口罩1 個、棉質手套1 雙扣案
    可證，綜上所述，本案事證明確，被告犯行，應堪認定。
三、核被告事實欄(二)部分所為，係犯刑法第320 條第1 項之竊盜
    罪；事實欄(一)、(三)、(四)部分所為，係犯刑法第325 條第1 項
    之搶奪罪。乙○○前於86年間因違反懲治盜匪條例案件，經
    台灣高等法院高雄分院以87年度上訴字第1797號判處有期徒
    刑12年後，經上訴最高法院而駁回確定，於93年7 月8 日假
    釋出監，復因於假釋期間之93年間再犯搶奪案件，經本院以
    93年訴字第954 號判處有期徒刑10月確定，前開假釋並經撤
    銷，於94年2 月24日入監，併與前案殘刑有期徒刑4 年11月
    5 日接續執行，嗣上開搶奪案件，經本院以96年度聲減字第
    1668號裁定減為有期徒刑5 月，於98年10月29日期滿執行完
    畢等情，有台灣高等法院被告前案紀錄表1 紙在卷可參，其
    受有期徒刑5 年以內故意再犯本件有期徒刑以上之各罪，均
    為累犯，應依刑法第47條第1 項規定，加重其刑。又上開事
    實欄(三)之犯行係市場內攤商見被告於行搶後，返回市場圖謀
    再度行搶，而通知員警甲○○前往了解，其到達該處後即見
    被告甫犯下(四)之犯行後遭人追捕而當場逮捕乙情，業據證人
    即員警甲○○證述在卷，是本件為被告坦承犯罪前，已由犯
    罪偵查機關發覺犯行並掌握其涉案嫌疑，故該次犯行不符自
    首之要件，附此敘明。被告所犯上開4 罪，犯意各別，行為
    互殊，應予分論併罰。爰審酌被告因車禍後難以工作，而在
    經濟困窘之下犯案之犯罪動機，竊取他人機車做為犯案工具
    使用，隨機任意搶奪他人財物之犯罪情節，危害人民生命、
    身體、財產安全及社會秩序之程度，各被害人之損害數額，
    某部分物品已發還被害人、生活狀況、智識程度，犯後坦承
    犯行、配合偵查，態度尚稱良好等一切情狀，分別量處如主
    文所示之刑，並定其應執行之刑。公訴人雖就本件具體求處
    有期徒刑3 年2 月，惟本院以被告之犯案情節、所得財物各
    情，認量處如主文所示之刑為適當，公訴人之求刑，核屬過
    重，附此敘明
 扣案之安全帽1 頂、口罩1 個、棉質手套1
    雙，為被告所有，供犯上開搶奪犯行所用，業據其供明在卷
    ，爰依刑法第38條第1 項第2 款規定予以宣告沒收。
據上論斷，應依刑事訴訟法第273 條之1 第1 項、第299 條第1
項前段，刑法第320 條第1 項、第325 條第1 項、第47條第1 項
、第51條第5 款、第38條第1 項第2 款，刑法施行法第1 條之1
第1 項，判決如主文。
本案經檢察官李秀玲到庭執行職務。
中    華    民    國    99    年    6     月    4     日
                  刑事第二庭    法  官  劉怡孜
附表
┌──┬────┬──────────────────────────┐
│編號│事   實 │所  處  之  罪  刑                                  │
├──┼────┼──────────────────────────┤
│ 1  │一(一)    │乙○○意圖為自己不法之所有，而搶奪他人之動產，累犯，│
│    │        │處有期徒刑拾月，扣案之安全帽壹頂、口罩壹個、棉質手套│
│    │        │壹雙均沒收。                                        │
├──┼────┼──────────────────────────┤
│ 2  │一(二)    │乙○○竊盜，累犯，處有期徒刑月。                  │
├──┼────┼──────────────────────────┤
│ 3  │一(三)    │乙○○意圖為自己不法之所有，而搶奪他人之動產，累犯，│
│    │        │處有期徒刑柒月，扣案之安全帽壹頂、口罩壹個、棉質手套│
│    │        │壹雙均沒收。                                        │
├──┼────┼──────────────────────────┤
│ 4  │一(四)    │乙○○意圖為自己不法之所有，而搶奪他人之動產，累犯，│
│    │        │處有期徒刑捌月，扣案之安全帽壹頂、口罩壹個、棉質手套│
│    │        │壹雙均沒收。                                        │
└──┴────┴──────────────────────────┘
以上正本證明與原本無異。
如不服本判決應於收受判決後10日內向本院提出上訴書狀，並應
敘述具體理由；其未敘述上訴理由者，應於上訴期間屆滿後20日
內向本院補提理由書（均須按他造當事人之人數附繕本）「切勿
逕送上級法院」。
中    華    民    國    99    年    6     月    4     日
                                書記官  薛慧茹
附錄論罪科刑法條：
中華民國刑法第325條（普通搶奪罪）
意圖為自己或第三人不法之所有，而搶奪他人之動產者，處 6 月
以上 5 年以下有期徒刑。
因而致人於死者，處無期徒刑或 7 年以上有期徒刑，致重傷者，
處 3 年以上 10 年以下有期徒刑。
第 1 項之未遂犯罰之。
中華民國刑法第320條（普通竊盜罪、竊佔罪）
意圖為自己或第三人不法之所有，而竊取他人之動產者，為竊盜
罪，處5 年以下有期徒刑、拘役或5 百元以下罰金。
意圖為自己或第三人不法之利益，而竊佔他人之不動產者，依前
項之規定處斷。
前二項之未遂犯罰之。

司法院資訊處製作；財團法人民間司法改革基金會備份。
